【裁判字號】    99,上訴,261
【裁判日期】    990427
【裁判案由】    妨害性自主
【裁判全文】
臺灣高等法院臺南分院刑事判決         99年度上訴字第261號
上  訴  人  臺灣嘉義地方法院檢察署檢察官
被      告  乙○○
選任辯護人  賴鴻鳴  律師
            黃俊達  律師
            蘇文斌  律師
上列上訴人因被告妨害性自主案件，不服臺灣嘉義地方法院98年
度訴字第1032號中華民國99年2月4日第一審判決（起訴案號：臺
灣嘉義地方法院檢察署98年度偵字第6976號），提起上訴，本院
判決如下：
    主  文
原判決撤銷。
乙○○對於未滿十四歲之女子為猥褻之行為，共貳罪，各處有期
徒刑參年貳月，應執行有期徒刑參年陸月。
    事  實
一、乙○○（綽號肝仔）明知Ａ女（民國85年12月28日生，警卷
    代號0000-0000，真實姓名詳卷）於97年2月間係就讀國小之
    學童，尚未滿14歲，並無成熟性自主及判斷能力，詎於97年
    2月間某日黃昏時，在友人丁○○住屋前，見Ａ女行經該處
    ，認其年幼可欺，乃基於強制猥褻之犯意，招手叫甲女過去
    ，並將Ａ女帶往附近(嘉義縣朴子市)某無人居住之房屋廁所
    內，不顧甲女推開抗拒，即違反Ａ女意願，以手伸入甲女上
    衣內撫摸Ａ女之胸部，而對甲女為猥褻行為得逞。
二、數週後某星期日，乙○○在其位於嘉義縣朴子市竹村國小附
    近之農田耕種時，適見Ａ女至竹村國小玩耍，竟又基於強制
    猥褻之犯意，招手叫Ａ女過去，繼而對Ａ女說：「看看你的
    乳房有沒有比較大」等語，Ａ女雖雙手抱胸，以手推開抗拒
    ，乙○○仍將Ａ女的手扳開，違反Ａ女之意願，以手伸入Ａ
    女之上衣內撫摸Ａ女之胸部，而對甲女為猥褻行為得逞。
三、嗣經甲女告知其母Ａ1（警卷代號0000-0000甲，真實姓名詳
    卷）後始報警查知上情。
四、案經甲女及甲1訴由嘉義縣警察局朴子分局報告臺灣嘉義地方
    法院檢察署檢察官偵查起訴。
    理  由
壹、程序方面:
一、按當事人、代理人或辯護人於調查證據時，明知有刑事訴訟
    法第159條第1項不得為證據之情形，而未於言詞辯論終結前
    聲明異議者，為使訴訟程序進行順暢，視為已就該傳聞證據
    同意作為證據；但此項擬制同意須兼具「知有第159條第1項
    不得為證據之情形」及「未於言詞辯論終結前聲明異議」二
    要件，始得例外認該傳聞證據得為證據。又第一審法院審理
    時以被告以外之人於審判外之陳述符合擬制同意之要件，認
    該被告以外之人於審判外陳述有證據能力，如案經上訴或發
    回更審時，當事人、代理人或辯護人於第二審法院調查證據
    時，以被告以外之人於審判外之陳述作為證據提出異議，基
    於訴訟程序安定性、確實性之要求，原傳聞供述所賦予證據
    能力之效果，原則上應不生影響，惟第二審採覆審制，第二
    審法院之審判，為第一審法院之覆審，依刑事訴訟法第364
    條規定「第二審之審判，除本章有特別規定外，準用第一審
    審判之規定」，衡以第一審審理時，明示同意以被告以外之
    人於審判外之陳述作為證據，嗣經當事人、代理人或辯護人
    撤回同意，如法院尚未進行該證據之調查，而他造當事人復
    未提出異議，且法院認為撤回同意係屬適當時則可准予撤回
    。則擬制同意後提出異議，能否視為撤回，亦應為相同之處
    理。此於第一審或案經上訴或發回更審時，均應同視，以兼
    顧傳聞供述原不具證據能力之本質及貫徹直接言詞審理之精
    神暨被告權益之保障(最高法院96年度台上字第5829、5571
    號判決參照)。查本件被告選任辯護人雖於本院準備程序，
    以(1)證人甲1(被害人之母)於警詢及偵查中之供述係屬傳聞
    ；(2)證人即被害人甲女於警詢指認被告部分程序有瑕疵等
    為由，爭執該二部分證據資料應無證據能力云云(見本院卷
    第29頁)。惟被告及其選任辯護人於原審言詞辯論終結前，
    就該部分證據能力已表示均不爭執(見原審卷第25頁)，依刑
    事訴訟法第159之5規定，應視為已有同意作為證據。被告之
    選任辯護人嗣於本院準備程序及審理期日，表示撤回前開同
    意，而就證人甲1於警詢、偵訊之證述及證人甲女於警詢指
    認被告等部分復為爭執，惟其撤回並未經檢察官同意，業經
    本院合議庭於99年4月13日審理期日裁示駁回被告及其辯護
    人撤回同意之聲請；另證人甲1於警詢供述「聽到被害人陳
    述被告有摸甲女」部分，乃其親身經歷見聞者，並非傳聞；
    又證人甲1於偵查中乃以告訴人身分應訊，故未具結於法尚
    無不合，況甲1嗣於本院審理時，業以證人身分具結接受詰
    問，即已予被告及其辯護人反對詰問之機會，依最高法院97
    年臺上字第1373號、96年臺上字第3527號判決意旨，應認證
    人甲1於偵查中所為供述，亦有證據能力。綜此，被告與其
    選任辯護人所爭執證人甲1於警詢及偵查中之供述及證人甲
    女於警詢指認被告等部分，均認有證據能力，並經本院合議
    庭於99年4月13 日裁示在案(見本院卷第68頁)。
二、按被告以外之人於審判外之陳述，雖不符第159條之1至第15
    9條之4之規定，而經當事人於審判程序同意作為證據，法院
    審酌該言詞陳述或書面陳述作成時之情況，認為適當者，亦
    得為證據；當事人、代理人或辯護人於法院調查證據時，知
    有第159條第1項不得為證據之情形，而未於言詞辯論終結前
    聲明異議，視為有前項之同意，刑事訴訟法第159條之5定有
    明文。本件檢察官、被告及其辯護人除上開爭執事項外，就
    本院審理時所提示其餘證據資料，均表示同意作為證據使用
    ，本院審酌該證據之取得過程並無瑕疵，與本案待證事實間
    復具有相當之關聯性，自得採為證據。
貳、實體方面:
一、訊據被告乙○○固不否認與甲女為鄰居，認識並知道甲女於
    案發時為國小學生(即未滿14歲)，及其在竹村國小旁有農地
    耕種等情，惟矢口否認有對甲女為猥褻之犯行，辯稱：我是
    被誣賴的，我沒有摸被害人甲女云云。
二、經查，證人即被害人甲女為85年12月28日出生，有性侵害案
    件真實姓名對照表在卷可稽（見警卷密封公文袋內），足認
    甲女於案發之97年2、3月間，年僅11歲，為未滿14歲之女子
    。而被告為甲女鄰居，並知甲女於案發時仍就讀國小，為未
    滿14歲之人，業經證人甲女於警詢陳明在卷(警卷第6頁)，
    且為被告所自承（見本院卷第29頁背面）。足證，被告確知
    悉甲女於案發時，係未滿14歲之女子。
三、次查，被告有於上開時地，二度以手撫摸甲女胸部之猥褻行
    為之事實，亦據證人甲女於警詢及本院證述如下：
(一)證人甲女於98年7月23日警詢證稱:「發生時間是我國小5年
    級下學期，時間很久，而且是猥褻案件，所以並沒有到醫院
    驗傷採證。我認識加害人，他的綽號叫『肝仔』，他是村內
    的人，也是鄰居，認識很久了，沒有連絡。加害人知道我讀
    國小，所以應該知道我的實際年齡。我知道他綽號(台語)叫
    做『肝仔』，對我猥褻有二次，時間是我5年級下學期，我5
    年級要升6年級，大概是97年2月間，實際日期我不記得，第
    一次是黃昏我去柑仔店，我經過啞吧(丁○○之妻)的屋前，
    肝仔坐在那裡，他向我招手，叫『妹阿』來，我就跟著他走
    ，他就帶我去沒有人住的屋子的廁所，然後我們站著，因為
    我穿著上衣和褲子，他用手拉起我的上衣，從下伸手摸我的
    胸部(有摸到我的乳頭)。第二次地點是在『肝仔』的農田，
    為那天是星期日，我到竹村國小玩，因為他的田是在學校旁
    邊，所以他向我招手，叫『妹阿』來，我就過去他的田裡，
    我過去他就說要看看我的乳房有沒有比較大，我就雙手抱住
    胸部，他就把我的手扳開，接著又伸手從我上衣上方進入內
    衣摸我的胸部。經由警方解釋後，我知道猥褻的定義。他雖
    然沒有使用暴力手段，可是他第二次在田裡摸我，我有抱住
    胸部，因為我覺得不舒服，違反我的意願。因為我會害怕，
    所以二次都是我趁他不注意自己趕快離開，因為我很緊張。
    肝仔對我猥褻時，他都會跟我說要看看我的胸部有沒有比較
    大，我會緊張、害怕，所以第二次有抱住我的胸部，我會跟
    他說我要走了。肝仔走路怪怪的，有一跛一跛。第一次我很
    緊張我要走，他說妹阿來我給你錢，我沒有拿，也沒有回頭
    ，我不理他就走了。我以前從沒跟別人講過此事，因為媽媽
    98年7月21日從桃園回來，我才跟媽媽講」等語(見警卷第4-
    9頁)。
(二)證人甲女於本院99年4月12日審理期日證稱:「被告他摸我的
    胸部，還叫我不能告訴媽媽。確實時間不記得，只知道我念
    國小，是早上上學時間。我要去買東西，他遇見我，就叫我
    跟他去，他沒有告訴我要做什麼。(被告在廁所對你做什麼
    事情？)摸我胸部。他摸的時候就叫我不可以跟媽媽講。我
    用手撥開拒絕他。我都稱他『肝仔』。(第一次跟第二次隔
    多久？)隔幾個星期，不到一個月。第一次地點忘記了，第
    二次在田裡。第一次摸胸部跟下體都有(後改稱只有摸胸部)
    ；第二次摸胸部。(你是否能確定被告真的有摸你的胸部？)
    有。(有沒有認錯人？)沒有。(你有無反抗？)有。第一次我
    有推開他；第二次，我有推開他，然後跟他說，如果再摸我
    就要跟家人講。(第一次你被欺負了，為何第二次你還要跟
    他一起去田裡？)我在學校，他的農田在我學校旁邊，他有
    看到我，叫我過去，我想他不會再對我亂來。(被告摸完你
    之後，你有無跟媽媽說？)有。(你隔多久跟媽媽說？)很久
    。當時我跟爸爸住，媽媽一年或半年才會來看我一次。(你
    今天講的跟以前在警察局講的有點不同，哪邊講的比較正確
    ？)今天。」等語(見本院卷第69-72頁)。
(三)按告訴人或證人之陳述有部分前後不符時，非即應認其全部
    陳述均為不可採信，尤其關於行為動機、手段、經過及結果
    等細節方面，告訴人或證人之指證，難免或因時間經過而記
    憶失真，或因個人抗拒回憶被害經過，乃致前後所述未能完
    全一致。惟其就基本事實之陳述，若果與真實性無礙時，則
    仍非不得予以採信。經查，觀諸證人甲女前開證稱，雖就被
    害時地陳述未甚明確，及就第一次被害時，有無遭撫摸下體
    一節，稍有出入。然就被告有於甲女5年級下學期時，分別
    在某處廁所及被告農田附近，以手撫摸甲女胸部之情，則甚
    為篤定一致。按甲女被害當時年僅11歲，且有輕度智能障礙
    (參見本院卷第72頁反面)，其於事隔一、二年後就被害時地
    等細節，無法為詳盡明確之陳述，本屬事理之常，自不能僅
    以甲女對被告犯罪時地之陳述未甚明確，即否認甲女其他陳
    述之真實性。又甲女於本院證述時，雖一度陳述被告第一次
    並有撫摸其下體之情，然其隨即改稱:沒有摸胸部(見本院卷
    第70頁反面)，即與其於警偵所述，並無不符。另甲女疑有
    遭其他村里鄰居即另案被告丙○○、丁○○等人強制性交、
    猥褻之情，有台灣嘉義地方法院檢察署檢察官起訴書在卷可
    稽(見本院卷第56頁)，是依甲女之年齡、智能、被害時間已
    久及另有其他被害情節，加以在法院作證難免較為緊張等情
    ，致影響其陳述之完整性，亦在事理之內。自不能僅因證人
    甲女一度口誤稱被告第一次並有撫摸其下體，與其警偵所述
    有出入，即遽予否認甲女所為有關被告有摸其胸部二次等一
    致相符之證述之可信度。
(四)參以被告於警詢亦自承:有時候早上會到丁○○菜攤吃早餐
    ，偶而在攤上喝點酒，有農田在竹村國小南面(與國小只相
    隔一道牆)，我的雙腳大腿都換成人工臗關節，所以目前走
    路都一跛一跛等語(見警卷第1-3頁)，足徵證人甲女前開證
    稱:第一次是經過丁○○屋前，遇見被告坐在那裡向伊招手
    ；第二次是在學校旁邊被告農田看見被告叫伊過去，及被告
    肝仔走路怪怪的，有一跛一跛之特徵等節，均信而有徵，應
    非憑空杜撰之詞。
(五)另按依通常一般人之生理及心理發展，年幼的小孩其記憶事
    件時，因尚未發展成熟之抽象思考，其記憶方式就如同錄影
    機，只會客觀地錄下所有經歷事件，其記憶為可靠。反而是
    年紀稍大之小孩或成人，因社會化程度較深，有時因試著合
    理化所見聞之經歷事件，而使記憶失真。根據學者有關兒童
    心理發展及行為學習之研究，年幼之兒童，創傷性的口語記
    憶發展已較完整，可以表達簡單、單一及令其感到驚訝之事
    件。查本案係甲女主動告知其母甲1始報警查獲，佐以甲女
    與被告並無宿怨，衡情甲女應無杜撰上情誣陷被告之必要。
    且倘被告非果有上開犯行，衡諸甲女之年齡及智能狀況，應
    無自警詢迄本院審理，均能明確指證被告有於上處撫摸其胸
    部二次之能力。故認甲女指訴被告有上開二次猥褻犯行之情
    ，應屬可信。
(六)況甲女於案發後出現創傷症候群現象，業經其母甲1向本院
    陳明在卷(詳見本院卷第52頁所附公務電話查詢紀錄表及第
    75頁反面筆錄之記載)。參諸甲女於本院詰問時即有:「持續
    哭泣、傷心抽慉」、「大聲哭泣、叫稱不要再來了」之情形
    ，且於退庭後遇見男法警，亦出現「反應激動，欲逃開並大
    聲尖叫」等情(見本院卷第68頁正反面、第77頁反面)，益徵
    甲女應有遭受害創傷之情甚明。雖除被告外，另有其他人(
    即另案被告丁○○、丙○○)涉嫌對甲女為強制性交、猥褻
    行為，已如前述(詳見本院卷第56頁附起訴書所載)，而不能
    遽予認定甲女上開症狀係被告單獨所造成，但亦不能當然排
    除被告對甲女為前開猥褻行為，亦為甲女創傷之原因。
四、另依證人甲1（被害人之母親)於警詢、偵查及本院證述，亦
    可佐證甲女之證述:
(一)證人甲1於98年7月23日警詢證稱:「我與前夫離婚後目前均
    居住於台北，於本(21)日由台北回來探望女兒，經我女兒甲
    女向我轉述說，曾於97年2月間遭同村男子乙○○猥褻」等
    語( 見警卷第10-11頁)；證人甲1於98年10月13日偵訊證稱:
    「我沒有跟甲女同住，因為我跟他爸爸離婚，甲女都跟她爸
    爸同住，發生這件事，甲女原本跟她爸爸講，但她爸爸酗酒
    ，後來她就跟我講她被另外二位男生丙○○、丁○○或陳清
    熟(名字不確定)撫摸，先作了筆錄，後來她才跟我說還有一
    個男生就是乙○○向她做了同樣的事。甲女以前很外向，後
    來變得不喜歡跟人家講話，有時會發抖，半夜會爬起來哭，
    她也不想跟人家講發生的經過，對方沒有找我們談和解。」
    等語(見偵卷第5頁)。
(二)證人甲1於本院99年4月13日審理期日證稱:「(平常Ａ女表達
    能力好嗎？)不好，我也說不上來，沒有辦法清楚表達。(何
    時領殘障手冊？《提示領取日期為98年10月23日》）是國小
    老師覺得Ａ女怪怪的，叫她爸爸帶去檢查，但是她爸爸都沒
    有帶去。好幾年前，有聽她爸爸說老師提及Ａ女學習方面不
    好，有障礙。(Ａ女有被摸胸部的事情，是還沒跟你住就跟
    你講，還是跟你住才跟你講？)還沒跟我住就跟我講，是之
    前我回去她跟爸爸住的地方，她跟我講的。(她跟你講的時
    候，距離事發多久？)有一段時間了，她跟我講的時候，沒
    有講確切日期。她跟我講說，她跟被告出去，一次去廁所，
    一次去被告的田裡，我當天就帶她去警察局報案。她分成兩
    次講，第一次是講另外兩個，第二次才講被告，第一次作筆
    錄指證別人時，我有問她還有沒有其他人摸她，她有說不知
    道要不要講。因為我聽到風聲，說很多人摸她，所以我才會
    這樣問Ａ女。我第一次回去作筆錄時，有聽到她爸爸說老師
    提到村裡很多人摸她。(你如何知道Ａ女被被告摸？)她跟我
    講的，她說她出去買東西，在廁所被摸的細節。(Ａ女的記
    憶好不好？)以前記憶很好，發生這個事情之後，說話就反
    反覆覆。我沒有錢請律師，我不知道如何請求調查有利證據
    ，但是看到女兒這樣，我就很痛苦，她現在只要有人靠近，
    情緒都會反彈很大，她都會有顫動的現象，人際關係不好。
    Ａ女有障礙，所以日期記不清楚，小孩跟我一樣，我講得時
    候也不會特別去記日期。如果被告沒有做，為何不敢接受測
    謊。」等語(見本院卷第72反面至第75頁)。
(三)按傳聞證據原則上固不得作為認定事實之依據，惟如具備可
    信性之情況保證及證據之必要性者，在學理上及比較法上均
    容許作為證據使用。例如證人轉述他人於案件發生時或甫發
    生後，在案件發生現場或附近所為關於親身經歷案件情況之
    陳述，因出於原陳述人新鮮之記憶，觀察上鮮有錯誤，所陳
    述之資料恆為感情之自然流露而罕虛偽之虞，自可採為傳聞
    之例外。再者，證人事後聽聞被害人陳述被害過程時之神情
    、表態等，係親自經驗、知覺之客觀事項，雖與主要待證事
    實（妨害性自主）無關，惟亦能作為法院判斷被害人陳述與
    其自述被害後之受創心理反應，及與事實是否相符之供述信
    憑性資料。查證人甲1雖未親自見聞甲女遭性侵害之經過，
    然依性侵害案件通常無其他證人在場見聞之特性，則甲女第
    1次將其遭性侵經驗轉述他人得知之情，自可為判斷甲女有
    無受害之重要佐證資料。而據證人甲1前開證述，可知案發
    期間甲1並未與甲女同住，甲女係於甲1返家探視甲女時，始
    告知甲1其遭另案被告丙○○、丁○○等人性侵害之事，然
    因甲1聽聞有多人對甲女為性侵害，經甲1追問，甲女猶豫後
    始告知甲1被告亦有摸甲女胸部之事。由此可見，甲1於甲女
    告知遭被告猥褻之事前，對於被告犯行全然不知，自無暗示
    或誘導甲1指訴被告上開犯行之可能。且甲1為甲女之母，衡
    情，甲1當不至刻意渲染甲女受侵害之情節，而自毀女兒清
    譽。再甲女因本案已分別在警局及本院應訊，並因另案接受
    偵訊(參見本院卷第56頁所附起訴書證據清單之記載)，是倘
    若無其事，身為人母之甲1何其忍心見甲女反覆陳述受創經
    過，致於法院開庭時失控大哭。故認甲1證述有關甲女轉述
    其遭性侵害之情節，應非虛構。
(四)至甲1雖於警詢證稱:「我有陪同0000-0000到醫院檢查，檢查
    結果沒有遭性侵害」等語(見警卷第10-11頁)。惟依甲女前開
    所述，被告乃撫摸甲女胸部，而未為其他性交行為，且甲女
    報案時距離案發事隔已久，自無法驗得有關性侵害之傷況。
    自不能以本件未診斷出性侵害結果，即認甲女、甲1前開所
    述甲女遭被告二度猥褻之情，有何不實。
五、第按88年3月30日修正刑法第16章為「妨害性自主罪章」，
    且酌以同法第221條之立法理由：「原條文中的『致使不能
    抗拒』，要件過於嚴格，容易造成受侵害者，因為需要『拼
    命抵抗』而造成生命或身體方面更大的傷害，故修正為『違
    反其意願之方法』」等情，從保護「性自主決定權」之法益
    出發，強調違反被害人之性自主決定時，即有本法規範適用
    ，所謂「違反其意願之方法」乃一概括性犯罪型態規定，立
    法技術上將強暴、脅迫、恐嚇、催眠術等行為作為違反意願
    方法之例示，並非「違反其意願之方法」列舉，否則本法修
    正仍侷限於舊有須至不能抗拒之窠臼，無從發揮保障性自主
    決定權功能。易言之，當被害人表示不願意，或有其他事實
    足資佐認被害人意思自由產生一定之壓抑者，即該當刑法「
    以其他違反意願之方法而為性交」之構成要件，是足以使被
    害人違反其意願之行為，均屬該當強制性交罪或強制猥褻罪
    的強制行為。查本件依證人即被害人甲女上開證述，雖未見
    被告有施以強暴、脅迫、恐嚇、催眠等手段，然由證人甲女
    於遭被告猥褻時，有推開被告及向被告說:如果再摸就要跟
    家人講等語之反應(見本院卷第71頁)，已可見甲女並無讓被
    告為猥褻行為之意願。從而，被告不顧甲女上開反應，仍伸
    手進入甲女上衣內，撫摸甲女胸部，顯係以其他違反甲女意
    願之方法而為撫摸甲女胸部之足以引起色慾之猥褻行為甚明
    。
六、綜上所述，被告上開犯行既經證人甲女迭於偵審指證歷歷，
    堪信為實，並有證人甲1之證詞可佐。被告所辯，無非卸責
    之詞，並不足採。本案事證明確，被告之犯行洵可認定。至
    檢察官上訴請求對被告施予測謊部分，因測謊須經受測人同
    意配合，本件被告既已表明拒絕測謊(見原審卷第39頁、本
    院卷第30頁)，自無法強送施測，附此敘明。
七、核被告所為二次犯行，均係犯刑法第224條之1對於未滿14歲
    之女子為猥褻行為罪。被告上開二次犯行，犯意各別，行為
    互異，應予分論併罰。另被告為成年人，而甲女為未滿18歲
    之少年，被告對甲女為上開犯行，本應依兒童及少年福利法
    第70條第1項前段規定加重其刑，惟其所犯刑法第224條之1
    之罪，既已將被害人未滿14歲列為犯罪之特別構成要件，即
    無再依兒童及少年福利法第70條第1項加重其刑之餘地，附
    此敘明。原審未予詳察，遽為被告無罪之諭知，顯有違誤，
    自屬無可維持，應由本院予以撤銷改判，以期適法。爰審酌
    被告為逞一己私慾，恃其為成年人之優勢，對於年紀幼小之
    甲女二度猥褻，對身心發展均未臻成熟之甲女造成嚴重傷害
    ，甚而影響甲女日後身心健全及對人際關係、兩性關係之信
    賴，且難以彌補；又被告犯後始終否認犯行，毫無悔意，亦
    未賠償被害人損害，惟其未有前科紀錄，有臺灣高等法院被
    告前案紀錄表1份在卷可按，素行尚可，且現已68歲、務農
    、不識字等教育及生活情形(參見警卷第1頁受詢問人欄之記
    載之)等一切情狀，量處如主文第二項所示之刑，並定其應
    執行之刑，以示懲誡。
據上論斷，依刑事訴訟法第369條第1項前段、第364條、第299條
第1項前段，刑法第224條之1、第51條第5款，判決如主文。
本案經檢察官曾銘芳到庭執行職務。
中    華    民    國    99    年    4     月    27    日
                  刑事第六庭    審判長法  官  董武全  
                                      法  官  沈揚仁
                                      法  官  賴純慧
以上正本證明與原本無異。
如不服本判決應於收受送達後10日內向本院提出上訴書狀，其未
敘述上訴理由者，並得於提起上訴後10日內向本院補提理由書（
均須按他造當事人之人數附繕本）「切勿逕送上級法院」。
                                      書記官  蔡宜均
中    華    民    國    99    年    4     月    29    日
附錄本判決論罪科刑法條
中華民國刑法第224條之1
（加重強制猥褻罪）
犯前條之罪而有第222條第1項各款情形之一者，處3年以上10年
以下有期徒刑。

司法院資訊處製作；財團法人民間司法改革基金會備份。
